# Iván Olivares

Web Developer

+569 8729 8426 ivanolivares98@gmail.com linkedin.com/in/ivanolivareso/

Santiago de Chile, Chile.

Desarrollador web con 1 año de experiencia en la creación, diseño e implementación de aplicaciones web. Colaboré con equipos de TI multifuncionales para conceptualizar e implementar un desarrollo continuo en aplicaciones web de vanguardia. Mi carrera se ha caracterizado por mi compromiso de trabajar como un jugador de equipo y aportar siempre en lo que pueda con mis conocimientos al grupo de trabajo.

## Experiencia

#### Web Developer

Samtech S.A.

03/2023 - 06/2023 Santiago de Chile, Chile (Hibrido)

- Creación de diversas funcionalidades en 5 proyectos diferentes.
- Aplicación del diseño con MUI en 5 proyectos distintos.
- Creación de nuevos componentes para aplicarlos posteriormente en diferentes proyectos.
- Solución de errores, en colaboración con el Analista QA.
- Lograr un equilibrio entre funcionalidad y diseño.
- Aplicación de accesibilidad y usabilidad.

#### Web Developer

MacroActiva SpA.

03/2022 - 06/2022 Santiago de Chile, Chile (Remoto)

- Colaboración con el equipo de desarrollo para crear funcionalidades utilizando Python, DJANGO, Bootstrap y CSS.
- Apoyo en la creación del servidor back-end.
- Creación de formularios.

#### Web Developer

iVaras – Duoc UC

06/2022 - 09/2022 Santiago de Chile, Chile (Remoto)

- Configuración de un nuevo proyecto utilizando Django Python.
- Colaboración con el equipo de desarrollo para implementar los requisitos y aplicar responsividad.

#### Educación

# Ingeniería en Informática

Duoc UC – Viña del Mar, Chile

03/2018 - 06/2022

#### **Habilidades**

### Programación

JavaScript/Typescript: React - NodeJS - Express - Axios - Material UI - ReactQuery - Angular

Python: Django - Django ORM - Pandas - NumPy

SQL/NoSQL: MSSQL Server - PostgreSQL - Oracle Database - MongoDB

#### Lenguajes

Spanish - Nativo

English - B1